臺灣新竹地方法院刑事判決　　　　　　　 94年度訴字第293號
公　訴　人　臺灣新竹地方法院檢察署檢察官
被　　　告　甲○○　男　33歲.
上列被告因違反毒品危害防制條例案件，經檢察官提起公訴（93
年度毒偵字第320號、第421號），本院依簡式審判程序判決如下
：
    主  文
甲○○連續施用第一級毒品，累犯，處有期徒刑壹年。
扣案之海洛因貳包（淨重壹點公克）沒收銷燬之。
    事  實
一、甲○○前於民國90年間均因違反毒品危害防制條例案件，分
    經本院以90年度易字第42號及90年度易字第996 號各判處應
    執行有期徒刑1年4月及8月確定，並自91年3月11日入監執行
    ，2案接續執行，於93年1 月7日縮短刑期假釋出獄，並付保
    護管束，甫於93年3 月17日假釋期滿，因假釋未經撤銷視為
    執行完畢。
二、甲○○前於民國88年間，因施用第二級毒品案件，經本院以
    88年度毒聲字第第1661號裁定送觀察、勒戒後，認無繼續施
    用毒品傾向，經臺灣新竹地方法院檢察署檢察官以88年度毒
    偵字第167號為不起訴處分；復於89 年間，因施用毒品案件
    ，經本院以89年度毒聲字第2271號裁定送觀察、勒戒後認有
    繼續施用之傾向，再經本院於89年12月8 日以89年度毒聲字
    第2850號裁定令入戒治處所施以強制戒治，其上開犯行並經
    本院以90年度易字第42號判處應執行有期徒刑1年4月確定；
    嗣於90年6月21日本院再以90年度毒聲字第1033 號裁定停止
    戒治，所餘戒治期間付保護管束，甲○○旋於保護管束期間
    違反保護管束應行遵守事項，且情節重大，再經本院以90年
    度毒聲字第1676號撤銷停止戒治令入戒治處所施以強制戒治
    。又其於90年間因施用第二級毒品安非他命毒品之案件，復
    經本院以90年度易字第996號處有期徒刑8月確定。
三、詎甲○○猶不知戒斷毒癮，於強制戒治執行完畢釋放後5 年
    內，仍基於施用第一級毒品海洛因之概括犯意，自93年11、
    12月下旬之某日起，至94年1 月28日下午2、3時止（此部分
    業經公訴檢察官當庭擴張原起訴事實），在新竹市○○街18
    7 巷168弄8號住處非法施用第一級毒品海洛因多次。嗣為警
    分於94年1月24日下午4時5分許，在新竹縣竹北市○○○○路1
    巷48號前；於94年1月28日下午6時40分許，在新竹市○區○
    ○街與集福行街口等處查獲，並扣得第一級毒品海洛因2包
    （淨重1.33公克，純度5.51%），且其於94年1月28日晚上9
    時25分許查獲時接受採尿送驗結果，呈嗎啡（海洛因之人體
    代謝物）之陽性反應，始悉上情。
四、案經新竹市警察局移送及新竹市警察局第一分局報告臺灣新
    竹地方法院檢察署檢察官偵查起訴。
    理  由
一、本件被告甲○○所犯違反毒品危害防制條例第10條第1項施
    用第一級毒品罪，係非死刑、無期徒刑、最輕本刑為3年以
    上有期徒刑之罪，被告於本院準備程序進行中，就被訴事實
    為有罪之陳述，經本院合議庭認合於刑事訴訟法第273條之1
    第1項之規定，裁定進行簡式審判程序，合先敘明。
二、訊據被告對於右揭時、地連續施用第一級毒品海洛因之事實
    ，於本院審理時坦承不諱（參本院94年5 月19日之審判筆錄
    ），復有第一級毒品海洛因2包（淨重1.33公克，純度5.51%
    ）扣案可佐，該扣案海洛因經鑑定結果確含有海洛因成分之
    情，復有法務部調查局於94年4月4日之調科壹字第10000237
    1號鑑定通知書可查。又其於94年1月28日晚上9 時25分許所
    採集之尿液，經送檢驗結果，呈嗎啡（海洛因之人體代謝物
    ）之陽性反應，有台灣檢驗科技股份限公司於94年3月2日之
    濫用藥物尿液檢驗報告、新竹市警察局辦理煙毒、麻醉藥品
    案尿液送驗受檢人真實姓名代號對照表暨送驗登記簿及查獲
    照片3幀可佐（參94年度毒偵字第320號偵查卷第68、69頁；
    94年度毒偵字第421 號偵查卷第19、20、53頁）在卷可憑。
    按海洛因經注射入人體後，約百分之八十於24小時自尿中排
    出，一般而言，尿液能否驗出嗎啡陽性反應與其投與量、投
    與途逕、個人體質及檢驗方法之靈敏度有關，國外曾有文獻
    報導注射6 毫克之海洛因鹽酸鹽，其代謝嗎啡之平均可檢出
    時限約為26小時，有行政院衛生署藥物食品檢驗局81年9 月
    8日（81）藥檢壹日第8114885號函足憑。是佐以上開函文，
    本案被告自白上開施用毒品之犯行應與事實相符。
三、又被告前於88年間，因施用第二級毒品案件，經本院以88年
    度毒聲字第第1661號裁定送觀察、勒戒後，認無繼續施用毒
    品傾向，經臺灣新竹地方法院檢察署檢察官以88年度毒偵字
    第167號為不起訴處分；復於89年間，因施用毒品案件，經
    本院以89年度毒聲字第2271號裁定送觀察、勒戒後認有繼續
    施用之傾向，再經本院於89年12月8日以89年度毒聲字第285
    0 號裁定令入戒治處所施以強制戒治，其上開犯行並經本院
    以90年度易字第42號判處應執行有期徒刑1年4月確定；嗣於
    90年6 月21日本院再以90年度毒聲字第1033號裁定停止戒治
    ，所餘戒治期間付保護管束，甲○○旋於保護管束期間違反
    保護管束應行遵守事項，且情節重大，再經本院以90年度毒
    聲字第1676號撤銷停止戒治令入戒治處所施以強制戒治。又
    其於90年間因施用第二級毒品安非他命毒品之案件，復經本
    院以90年度易字第996號判處有期徒刑8月確定等情，有上開
    不起訴處分書、判決書、刑案資料查註紀錄表、全國施用毒
    品案件紀錄表、受觀察勒戒人毒品及前科紀錄簡列表及臺灣
    高等法院被告全國前案紀錄表附卷可稽。是本案被告於強制
    戒治執行完畢釋放後5年內再犯施用毒品之犯行，應堪認定
    ，自應依法論處。
四、核被告所為，係犯毒品危害防制條例第10條第1項之施用第
    一級毒品罪。其持有第一級毒品海洛因之低度行為，應為施
    用海洛因之高度行為所吸收，不另論罪。又其多次施用第一
    級毒品犯行，時間密接且犯罪構成要件相同，顯係基於概括
    犯意所為，為連續犯，應依刑法第56條之規定論以一罪，並
    依法加重其刑。本件公訴人雖僅就被告於94年1月28日晚上9
    時25分許接受採尿起回溯24小時內之某時施用第一級毒品海
    洛因犯行提起公訴，然因被告其餘施用第一級毒品犯行，與
    公訴人提起本件施用第一級毒品犯行間，具有連續犯之裁判
    上一罪關係，且經公訴檢察官當庭擴張原起訴事實，本院自
    得併予審理，併此敘明。再被告前於89年間，因施用毒品案
    件，經本院以90年度易字第42號判處應執行有期徒刑1年4月
    確定；又於90年間因施用第二級毒品安非他命毒品之案件，
    經本院以90年度易字第996號判處有期徒刑8月確定，上開2
    案件接續執行，於91年3月11日入監執行，於93年1月7日縮
    短刑期假釋出監，並付保護管束，甫於93年3月17日縮刑期
    滿，因假釋未經撤銷視為執行完畢執行完畢之情，有臺灣高
    等法院被告全國前案紀錄表在卷可佐，其於5年以內再犯本
    件有期徒刑以上之罪，為累犯，應依刑法第47條規定加重其
    刑，並遞加重之。爰審酌被告素行不佳，前已因施用毒品案
    件，屢經觀察、勒戒及戒治，竟再度施用足以導致精神障礙
    及生命危險之成癮性毒品，是其經施以觀察勒戒仍無法使其
    戒斷毒癮，足見其缺乏拒用毒品之決心及悔改之意，兼以施
    用毒品危害施用者之神經中樞，使施用者產生幻聽及幻想之
    症狀，不僅對施用者之健康產生不良之影響，同時因幻聽及
    幻想結果亦可能使施用者對周遭之人施暴，對公共秩序產生
    危害，及其施用次數，犯後坦承犯行、態度尚可等一切情狀
    ，量處如主文所示之刑。末扣案之海洛因2包（淨重1.33公
    克，純度5.51%），核係查獲之毒品，應依同條例第18條第1
    項前段沒收銷燬之。
據上論斷，應依刑事訴訟法第273條之1第1項、第299條第1 項前
段，毒品危害防制條例第10條第1項、第18條第1項前段，刑法第
11條前段、第56條、第47條，判決如主文。
本案經檢察官許麗美到庭執行職務。
中　　華　　民　　國　　94　　年　　6　 　月　　1 　　日
                        刑事第一庭法　官　彭淑苑
以上正本證明與原本無異。
如不服本判決，應於判決送達後十日內向本院提出上訴狀 (應附
繕本 )，上訴於臺灣高等法院。
中　　華　　民　　國　　94　　年　　6　　 月　　 1　　日
                                  書記官  李佩真
附錄論罪科刑法條
毒品危害防制條例第10條
施用第一級毒品者，處6月以上5年以下有期徒刑。
